臺灣臺南地方法院民事判決
108年度重訴字第296號
原      告  連明興（即連金寶之承受訴訟人）

兼
訴訟代理人  連明欽（即連金寶之承受訴訟人）

被      告  廖萬春  
            廖杞柳  
            廖昭安  
            連金添  
上  一  人
訴訟代理人  沈聖瀚律師
被      告  連國誠  
            楊勝吉  
            楊勝堯  

            連健喻  

            連偉鈞  
            楊晁光  
            楊鄭嬉色
兼上一人
法定代理人  楊清文  
被      告  楊琇蘭  
            楊琇如  
            林清木  
            陳瑞聰  
            連廖脛（即連龍江之繼承人）    

            連國棟（即連龍江之繼承人）

            連又仕（即連龍江之繼承人）

            連冠萍（即連龍江之繼承人）


            連清浩（即連龍江之繼承人）

            連清福（即連龍江之繼承人）


            連秀華（即連龍江之繼承人）

            連秀嬌（即連龍江之繼承人）

            連秀麗（即連龍江之繼承人）

            連秀娥（即連龍江之繼承人）

            陳冠妏  
上  一  人            
訴訟代理人  陳炎煌  
被      告  連塗發（即連文良之承受訴訟人）    

            連宮頤（即連敏仁之承受訴訟人）

上列當事人間請求分割共有物事件，本院於民國110年4月28日言
詞辯論終結，判決如下：
　　主    　文
被告連廖脛、連國棟、連又仕、連冠萍、連清浩、連清福、連秀
華、連秀嬌、連秀麗、連秀娥應就被繼承人連龍江所遺坐落臺南
市○○區○○段○○○地號土地之應有部分二四００分之五，及同段九七
一地號土地之應有部分一九二分之二十八，辦理繼承登記。 
兩造共有坐落臺南市○○區○○段○○○地號、面積九九三點０一平方公
尺之土地，及同段九六九地號、面積九四０點六七平方公尺之土
地，暨同段九七０地號、面積六五點四八平方公尺之土地，與同
段九七一地號、面積五點七平方公尺之土地，和同段九九四地號
、面積六五四０點一九平方公尺之土地，合併分割如附圖一所示
，即：編號A、面積九五五點五五平方公尺土地，分歸被告連金
添取得；編號B、面積九五五點五五平方公尺土地，分歸原告、
被告陳冠妏取得並按應有部分比例各三分之一保持共有；編號C
、面積二０九七點三三平方公尺土地，分歸被告連塗發取得；編
號D⑴、D⑵、D⑶、面積四六０點六五平方公尺土地，分歸被告楊琇
蘭、楊鄭嬉色、楊清文、楊琇如取得並保持公同共有；編號E、
面積四０三點五九平方公尺土地，分歸被告楊勝吉、楊勝堯取得
並按應有部分比例各二分之一保持共有；編號F1、面積二三七點
三平方公尺土地，分歸被告楊晁光取得；編號F2、面積二點一九
平方公尺土地，分歸被告連廖脛、連國棟、連又仕、連冠萍、連
清浩、連清福、連秀華、連秀嬌、連秀麗、連秀娥取得並保持公
同共有；編號F3、面積二點一九平方公尺土地，分歸被告林清木
取得；編號G、面積八五八點三平方公尺土地，分歸被告連國誠
、連宮頤、連健喻、連偉鈞取得並按應有部分比例各四分之一保
持共有；編號H、面積五三０點八八平方公尺土地，分歸被告廖萬
春取得；編號I、面積五三０點八八平方公尺土地，分歸被告廖昭
安取得；編號J、面積五三０點八八平方公尺土地，分歸被告廖杞
柳取得；編號K⑴、970、971、面積七十九點三七平方公尺土地，
分歸被告陳瑞聰取得；編號L1、面積七一三點七七平方公尺土地
及編號L2⑴、L2⑵、面積一八六點六二平方公尺土地，分歸兩造取
得並按如附表二所示應有部分比例維持共有。
兩造間應為補償及應受補償之金額如附表三所示。 
訴訟費用由兩造按如附表二所示之比例負擔。
    事實及理由
壹、程序方面：
一、按訴狀送達後，原告不得將原訴變更或追加他訴，但請求之
    基礎事實同一者，不在此限，民事訴訟法第255條第1項第2
    款定有明文。查原告起訴時係以連文良、廖萬春、廖杞柳、
    廖昭安、連金添、連敏仁、連國誠、楊勝吉、楊勝堯、連健
    喻、連偉鈞、楊晁光、楊鄭嬉色、楊琇蘭、楊清文、楊琇如
    、林清木、陳瑞聰、連廖脛、連國棟、連又仕、連冠萍、連
    清浩、連清福、連秀華、連秀嬌、連秀麗、連秀娥為被告，
    並聲明：㈠共有人即訴外人連龍江於民國86年8月16日死亡，
    其繼承人即被告連廖脛、連國棟、連又仕、連冠萍、連清浩
    、連清福、連秀華、連秀嬌、連秀麗、連秀娥應繼承連龍江
    之遺產即坐落臺南市○○區○○段000地號，權利範圍2400分之5
    ；同段971地號，權利範圍192分之28，並辦理繼承登記。㈡
    請准就坐落臺南市○○區○○段000地號、968地號、969地號、9
    70地號、971地號土地（面積分別為993.01、940.67、65.48
    、5.7、6,540.19平方公尺，使用分區均為鄉村區、使用地
    類別同為乙種建築用地，下稱994、968、969、970、971地
    號土地，合稱系爭土地），以原物合併分割，分配予兩造。
    ㈢以原物分割分配後，如未能按其應有部分受分配時，其增
    減土地請求依判決當年度土地公告現值互補差額（見調字卷
    第15頁至第17頁）。嗣於本院審理時追加陳冠妏為被告，並
    變更聲明為：㈠被告連廖脛、連國棟、連又仕、連冠萍、連
    清浩、連清福、連秀華、連秀嬌、連秀麗、連秀娥應就被繼
    承人連龍江所遺969地號土地之應有部分2400分之5，及971
    地號土地之應有部分192分之28，辦理繼承登記。㈡兩造共有
    系爭土地，合併分割如附圖一所示，即：編號A、面積955.5
    5平方公尺土地，分歸被告連金添取得；編號B、面積955.55
    平方公尺土地，分歸原告、被告陳冠妏取得並按應有部分比
    例各3分之1保持共有；編號C、面積2097.33平方公尺土地，
    分歸被告連塗發取得；編號D⑴、D⑵、D⑶、面積460.65平方公
    尺土地，分歸被告楊琇蘭、楊鄭嬉色、楊清文、楊琇如取得
    並保持公同共有；編號E、面積403.59平方公尺土地，分歸
    被告楊勝吉、楊勝堯取得並按應有部分比例各2分之1保持共
    有；編號F1、面積237.3平方公尺土地，分歸被告楊晁光取
    得；編號F2、面積2.19平方公尺土地，分歸被告連廖脛、連
    國棟、連又仕、連冠萍、連清浩、連清福、連秀華、連秀嬌
    、連秀麗、連秀娥取得並保持公同共有；編號F3、面積2.19
    平方公尺土地，分歸被告林清木取得；編號G、面積858.3平
    方公尺土地，分歸被告連國誠、連宮頤、連健喻、連偉鈞取
    得並按應有部分比例各4分之1保持共有；編號H、面積530.8
    8平方公尺土地，分歸被告廖萬春取得；編號I、面積530.88
    平方公尺土地，分歸被告廖昭安取得；編號J、面積530.88
    平方公尺土地，分歸被告廖杞柳取得；編號K⑴、970、971、
    面積79.37平方公尺土地，分歸被告陳瑞聰取得；編號L1、
    面積713.77平方公尺土地及編號L2⑴、L2⑵、面積186.62平方
    公尺土地，分歸兩造取得並按如附表二所示應有部分比例維
    持共有（下稱原告方案）。㈢兩造間應為補償及應受補償之
    金額如附表三所示（見本院卷四第230頁），是原告所為聲
    明之變更及追加陳冠妏為被告，乃係依據同一分割共有物之
    行為所請求，其訴之變更、追加自應准許。
二、按當事人死亡者，訴訟程序在有繼承人、遺產管理人或其他
    依法令應續行訴訟之人承受其訴訟以前當然停止；前開承受
    訴訟人於得為承受時，應即為承受之聲明。他造當事人，亦
    得聲明承受訴訟；聲明承受訴訟，應提出書狀於受訴法院，
    由法院送達於他造，民事訴訟法第168條、第175條、第176
    條分別定有明文。本件被告連文良、原告連金寶、被告連敏
    仁各於108年12月23日、109年4月24日、109年5月23死亡，
    有除戶謄本附卷可稽（見本院卷二第189頁，卷三第113頁，
    卷四第15頁），茲由原告連金寶具狀聲明連文良之繼承人即
    被告連塗發承受訴訟、由原告即連金寶之繼承人具狀聲明承
    受本件訴訟、由被告連金添聲明連敏仁之繼承人即被告連宮
    頤承受訴訟，經核尚無不合，應予准許。　　　
三、本件被告廖萬春、廖杞柳、廖昭安、連國誠、楊勝吉、楊勝
    堯、連健喻、連偉鈞、楊晁光、楊鄭嬉色、楊清文、楊琇蘭
    、楊琇如、林清木、連廖脛、連國棟、連又仕、連冠萍、連
    清浩、連清福、連秀華、連秀嬌、連秀麗、連秀娥、連塗發
    、連宮頤經合法通知，均無正當理由未於最後一次言詞辯論
    期日到場，核無民事訴訟法第386條各款所列情形，爰依原
    告之聲請，由其一造辯論而為判決。
貳、實體方面：
一、原告主張：
　㈠兩造共有系爭土地，應有部分如附表一所示。 因連龍江之繼
    承人尚未辦理繼承登記，為使本件共有物分割得以順利進行
    ，爰依法訴請被告連廖脛、連國棟、連又仕、連冠萍、連清
    浩、連清福、連秀華、連秀嬌、連秀麗、連秀娥應就被繼承
    人連龍江所遺969地號土地之應有部分2400分之5，及971地
    號土地之應有部分192分之28，辦理繼承登記。
　㈡兩造對系爭土地並無不分割之協議，亦無因物之使用目的致
    不能分割之情形，惟無法達成分割之協議。又系爭土地如附
    圖二所示編號A為門牌號碼臺南市○○區○○路0段000巷000號之
    鐵皮屋，編號A及A1現供被告廖杞柳養殖鵝隻使用；編號甲
    、乙、丙分別為原告、被告連金添、連文良種植水稻使用；
    編號丁為被告廖萬春借予他人種植玉米使用；編號B2為被告
    楊清文之父即訴外人楊叁圳約於40多年前興建之門牌號碼臺
    南市○○區○○○000號之12加強磚造房屋，現為被告楊鄭嬉色、
    楊清文、楊琇蘭、楊琇如公同共有，並由被告楊清文、楊鄭
    嬉色居住使用；編號B1為被告楊清文搭建之鐵皮車棚，供其
    停放車輛、放置物品及作為衛浴設備使用；編號ㄅ南側為寬
    約5.3米之水泥私設道路、北側為無路名寬約3米之柏油路，
    往北可連結東西向之南81-2縣道；編號C1為被告陳瑞聰興建
    之磚造鐵皮屋頂平房，供其放置物品使用；編號C2為被告陳
    瑞聰搭建之竹木棚架，供其及家人放置物品與停放車輛使用
    ；編號ㄆ為鋪設柏油、寬約6.3米之道路；編號D、E均為門牌
    號碼臺南市○○區○○○000號，編號D為二層加強磚造、頂樓鐵
    皮加蓋，現供被告楊晁光一家人居住使用、編號D1為與編號
    D相連之平房，作為倉庫使用、編號E為加強磚造三層樓房屋
    ，為被告楊勝吉、楊勝堯居住使用；編號F為磚木造平房，
    現為倉庫使用；編號G為被告連國誠之父即訴外人連道於53
    年間興建之門牌號碼臺南市○○區○○○000○0號磚木竹造平房，
    現為被告連敏仁、連國誠、連健喻、連偉鈞公同共有，編號
    G1為磚造平房、G2為廚房，若依附圖一即原告方案分割，並
    按附表三所示金額互為找償，不僅與系爭土地使用現況相符
    ，亦符合全體共有人之利益，應較公平適當，為此，爰依民
    法第823條第1項前段、第824條規定提起本件訴訟等語，並
    聲明：如主文第1項至第3項所示。
二、被告方面：
　㈠被告連金添、連國誠、陳瑞聰、陳冠妏、連塗發則以：同意
    原告方案，並按如附表三所示金額互為找補等語。　
　㈡被告連健喻、連偉鈞、連宮頤則以：同意於分割取得分配土
    地，維持原持分比例共有等語。
　㈢被告楊晁光、林清木、連清浩則以：同意原告先前主張之分
    割方案等語，然原告嗣已變更分割方案如附圖一所示，被告
    楊晁光、林清木、連清浩並未於最後一次言詞辯論期日到場
    ，亦未提出書狀就原告方案作任何聲明或陳述。
　㈣被告廖萬春、廖杞柳、廖昭安、楊勝吉、楊勝堯、楊鄭嬉色
    、楊清文、楊琇蘭、楊琇如、連廖脛、連國棟、連又仕、連
    冠萍、連清福、連秀華、連秀嬌、連秀麗、連秀娥均未於言
    詞辯論期日到場，亦未提出書狀作任何聲明或陳述。
三、本院得心證之理由：
  ㈠按繼承人有數人時，在分割遺產前，各繼承人對於遺產全部
    為公同共有；因繼承、強制執行、徵收、法院之判決或其他
    非因法律行為，於登記前已取得不動產物權者，應經登記，
    始得處分其物權，民法第1151條、第759條分別定有明文。
    且共有不動產之共有人中一人死亡，他共有人請求分割共有
    物時，為求訴訟之經濟起見，可許原告就請求繼承登記及分
    割共有物之訴合併提起，即以一訴請求該死亡之共有人之繼
    承人辦理繼承登記後，與原告及其餘共有人分割共有之不動
    產（最高法院69年度台上字第1012號、91年度台上字第832
    號判決、70年度第2次民事庭會議決議意旨參照）。經查，9
    69土地原為原告、被告連塗發、廖萬春、廖杞柳、廖昭安、
    連金添、楊勝吉、楊勝堯、楊晁光、楊鄭嬉色、楊琇蘭、楊
    清文、楊琇如、林清木、陳瑞聰及連龍江共有；971地號土
    地原為原告、被告連塗發、廖萬春、廖杞柳、廖昭安、連金
    添、林清木及連龍江共有，應有部分如附表一所示。連龍江
    已於86年8月16日死亡，其繼承人迄今尚未辦理繼承登記等
    情，業經原告提出969、971地號土地登記謄本、連龍江之除
    戶謄本、繼承系統表及其繼承人之戶籍謄本為證（見調字卷
    第61頁至第67頁、第73頁至第77頁、第117頁至第139頁），
    經本院核閱相符，自堪信為真實。是原告請求被告連廖脛、
    連國棟、連又仕、連冠萍、連清浩、連清福、連秀華、連秀
    嬌、連秀麗、連秀娥先就被繼承人連龍江所遺969地號土地
    之應有部分2400分之5，及971地號土地之應有部分192分之2
    8，辦理繼承登記，乃基於訴訟經濟之考量，以一訴合併請
    求繼承人辦理繼承登記及辦理繼承登記後分割共有物，揆諸
    前開說明，應予准許。
　㈡次按各共有人，除法令另有規定外，得隨時請求分割共有物
    。但因物之使用目的不能分割或契約訂有不分割之期限者，
    不在此限；共有人相同之數不動產，除法令另有規定外，共
    有人得請求合併分割；共有人部分相同之相鄰數不動產，各
    該不動產均具應有部分之共有人，經各不動產應有部分過半
    數共有人之同意，得適用前項規定，請求合併分割。但法院
    認合併分割為不適當者，仍分別分割之，民法第823條第1項
    、第824條第5項、第6項分別定有明文。故共有物依其使用
    目的並非不能分割，而又未有不分割之期約者，各共有人自
    得隨時請求分割。查系爭土地為兩造所共有，應有部分如附
    表一所示，系爭土地屬共有人部分相同之相鄰不動產，既經
    應有部分過半數共有人即原告、被告連金添、連塗發同意合
    併分割系爭土地，兩造就系爭土地亦未定有不分割之特約，
    亦無因物之使用目的不能分割之情事，則原告依據上開規定
    ，訴請合併分割系爭土地，洵屬有據，應予准許。
　㈢復按共有物之分割，依共有人協議之方法行之；分割之方法
    不能協議決定，或於協議決定後因消滅時效完成經共有人拒
    絕履行者，法院得因任何共有人之請求，命為下列之分配：
    以原物分配於各共有人。原物分配顯有困難時，得變賣共
    有物，以價金分配於各共有人，民法第824條第1項、第2項
    第1款前段、第2款前段分別定有明文。又按分割共有物，究
    以原物分割或變價分配其價金，法院固有自由裁量之權，不
    受共有人主張之拘束，但仍應斟酌當事人之聲明，共有物之
    性質、經濟效用及全體共有人利益等，公平裁量。如分配原
    物有困難時，則應予變賣，以價金分配於各共有人（最高法
    院51年度台上字第271號、98年度台上字第2058號判決意旨
    參照）。經查：
　⒈994地號土地略呈長方形，西側臨鋪設柏油、寬約3.8米之臺
    南市柳營區義士路1段832巷，往北可通往南81-2縣道，往南
    可通往重溪國小，如附圖二所示編號A為門牌號碼臺南市○○
    區○○路0段000巷000號之鐵皮屋，編號A及A1現供被告廖杞柳
    養殖鵝隻使用；編號甲、乙、丙分別為原告、被告連金添、
    連文良種植水稻使用；編號丁為被告廖萬春借予他人種植玉
    米使用。968地號土地略呈五邊形、969地號土地略呈長方形
    ，編號B2為被告楊清文之父楊叁圳約於40多年前興建之門牌
    號碼臺南市○○區○○○000號之12加強磚造房屋，現為被告楊鄭
    嬉色、楊清文、楊琇蘭、楊琇如公同共有，並由被告楊清文
    、楊鄭嬉色居住使用；編號B1為被告楊清文搭建之鐵皮車棚
    ，供其停放車輛、放置物品及作為衛浴設備使用。編號ㄅ南
    側為寬約5.3米之水泥私設道路、北側為無路名寬約3米之柏
    油路，往北可連結東西向之南81-2縣道。971地號土地略呈
    四邊形、970地號土地略呈多邊形，編號C1為被告陳瑞聰興
    建之磚造鐵皮屋頂平房，供其放置物品使用、編號C2為被告
    陳瑞聰搭建之竹木棚架，供其及家人放置物品與停放車輛使
    用。編號ㄆ為鋪設柏油、寬約6.3米之道路。編號D、E均為門
    牌號碼臺南市○○區○○○000號，編號D為二層加強磚造、頂樓
    鐵皮加蓋，現供被告楊晁光一家人居住使用、編號D1為與編
    號D相連之平房，作為倉庫使用、編號E為加強磚造三層樓房
    屋，為被告楊勝吉、楊勝堯居住使用；編號F為磚木造平房
    ，現為倉庫使用；編號G為被告連國誠之父連道於53年間興
    建之門牌號碼臺南市○○區○○○000○0號磚木竹造平房，現為被
    告連敏仁、連國誠、連健喻、連偉鈞公同共有，編號G1為磚
    造平房、G2為廚房等情，有本院勘驗筆錄及現場照片附卷可
    稽（見本院卷二第103頁至第111頁、第231頁至第235頁）。
  2.本院審酌系爭土地共有人中，被告連金添、連國誠、陳瑞聰
    、陳冠妏、連塗發均同意原告所提分割方案，原告方案即附
    圖一所示編號A、B、C、H、I、J土地均得透過編號L1之道路
    連接臺南市柳營區義士路1段832巷對外通行，編號D⑴⑵⑶、E
    、F1、F2、F3、G、K⑴、970、971亦得透過編號L2⑴、L2⑵之
    道路連接如附圖二所示編號ㄆ之柏油道路對外通行，且分割
    後之各筆土地地形亦尚稱方正，編號L1、L2⑴、L2⑵係依照兩
    造就系爭土地原應有部分比例價值占比維持共有，確實可兼
    顧各共有人使用土地現況之利益及各共有人將來利用分得土
    地之最大利益，是本院考量兩造分割後所得土地價值、位置
    、各共有人使用土地現況利益，並斟酌各共有人之親屬關係
    、分割後之經濟效用等因素，認原告所提如附圖一所示之分
    割方案符合全體共有人之利益，尚稱公平允適，應可採取，
    爰判決合併分割如主文第2項所示。
　㈣再按以原物為分配時，如共有人中有未受分配，或不能按其
    應有部分受分配者，得以金錢補償之，民法第824條第3項
    定有明文。故以原物為分配時，各共有人是否應為補償或受
    補償，均應以其所受分配者，是否已逾或少於其應有部分為
    斷，且補償金額之多寡，亦應以應有部分為計算之標準。又
    原物分割而應以金錢為補償者，倘分得價值較高及分得價值
    較低之共有人均為多數時，該每一分得價值較高之共有人即
    應就其補償金額對於分得價值較低之共有人全體為補償，並
    依各該短少部分之比例，定其給付金額，方符共有物原物分
    割為共有物應有部分互相移轉之本旨（最高法院85年度台上
    字第2676號判決意旨參照）。經查，系爭土地經本院囑託翰
    基國際不動產估價師聯合事務所鑑定市場價值，及原告、被
    告連金添、陳冠妏、連塗發、楊琇蘭、楊鄭嬉色、楊清文、
    楊琇如、廖杞柳、陳瑞聰應就被告楊勝吉、楊勝堯、楊晁光
    、連廖脛、連國棟、連又仕、連冠萍、連清浩、連清福、連
    秀華、連秀嬌、連秀麗、連秀娥、林清木、連國誠、連宮頤
    、連健喻、連偉鈞、廖萬春、廖昭安受分配之結果少於原應
    有部分價值應補償多少金額後，該事務所以110年3月22日翰
    南佑字第HN00000000號函檢附不動產估價報告書結果如附表
    三所示（見本院卷四第281頁至第291頁），並為原告及到場
    被告連金添、陳瑞聰、陳冠妏、連塗發所不爭執，再參以該
    事務所係針對勘估標的進行現場勘察，並根據各筆土地利用
    情況，以比較法評估，求得勘估標的之正常價格後，再依據
    各筆土地宗地個別條件、道路條件、接近條件、週邊環境、
    行政條件等調整各筆土地之最適價格，計算出原告、被告連
    金添、陳冠妏、連塗發、楊琇蘭、楊鄭嬉色、楊清文、楊琇
    如、廖杞柳、陳瑞聰應各補償被告楊勝吉、楊勝堯、楊晁光
    、連廖脛、連國棟、連又仕、連冠萍、連清浩、連清福、連
    秀華、連秀嬌、連秀麗、連秀娥、林清木、連國誠、連宮頤
    、連健喻、連偉鈞、廖萬春、廖昭安如附表三所示金額，堪
    認鑑定價格應屬客觀可採，依此，兩造分割取得系爭土地後
    各應依如附表三所示金額互為找補，爰判決如主文第3項所
    示。
四、按訴訟費用，由敗訴之當事人負擔；因共有物分割、經界或
    其他性質上類似之事件涉訟，由敗訴當事人負擔訴訟費用顯
    失公平者，法院得酌量情形，命勝訴之當事人負擔其一部；
    共同訴訟人，按其人數，平均分擔訴訟費用。但共同訴訟人
    於訴訟之利害關係顯有差異者，法院得酌量其利害關係之比
    例，命分別負擔；共同訴訟人因連帶或不可分之債敗訴者，
    應連帶負擔訴訟費用，民事訴訟法第78條、第80條之1 、第
    85條第1項、第2項分別定有明文。查分割共有物事件本質上
    並無訟爭性，乃由本院斟酌何種分割方案較能增進共有物之
    經濟效益，並兼顧兩造之利益，以決定適當之分割方法。本
    件原告請求分割共有物，因兩造均獲得利益，如僅由敗訴之
    被告負擔，本院認為顯失公平，爰依兩造獲得之利益及就系
    爭土地應有部分之比例，判決訴訟費用之負擔如主文第4項
    所示。
五、訴訟費用負擔之依據：民事訴訟法第78條、第80條之1 、第
    85條第1項但書、第2項。
中　　華　　民　　國　　110 　年　　5 　　月　　17　　日
                  民事第一庭    法    官　王鍾湄
以上正本係照原本作成。
如對本判決上訴，須於判決送達後20日內向本院提出上訴狀。
如委任律師提起上訴者，應一併繳納上訴審裁判費。
中　　華　　民　　國　　110 　年　　5 　　月　　17　　日
                               書 記 官  曾怡嘉  
【附表一】
編 號 姓    名  應有部分        968地號 969地號 970地號 971地號 994地號 1 原告連明欽（即連金寶之承受訴訟人）  48分之3 16分之1 16分之1 16分之1 800分之49 2 原告連明興（即連金寶之承受訴訟人）  48分之3 16分之1 16分之1 16分之1 800分之49 3 被告陳冠妏      400分之1 4 被告連塗發（即連文良之承受訴訟人）  4分之1 4分之1 4 分之1 4 分之1 4 分之1 5 被告廖萬春  216分之15 216分之15 216分之15 216分之15 216分之15 6 被告廖杞柳  216分之15 216分之15 216分之15 216分之15 216分之15 7 被告廖昭安  864分之60 864分之60 864分之60 864分之60 864分之60 8 被告連金添  24分之3 8分之1 8分之1 8分之1 8分之1 9 被告連宮頤（即連敏仁之承受訴訟人）  96分之7    256分之9 10 被告連國誠  96分之7    256分之9 11 被告楊勝吉   3200分之143   3840分之109 12 被告楊勝堯   3200分之143   3840分之109 13 被告連健喻  96分之7    256分之9 14 被告連偉鈞  96分之7    256分之9 15 被告楊晁光   2400分之145   1920分之72 16 被告楊鄭嬉色   公同共有 1600分之143   公同共有1920分之109 17 被告楊琇蘭       18 被告楊清文       19 被告楊琇如       20 被告林清木   2400分之5  192分之28  21 被告陳瑞聰   2400分之116 192分之56   22 連龍江之繼承人 被告連廖脛  公同共有 2400分之5  公同共有 192分之28  23  被告連國棟      24  被告連又仕      25  被告連冠萍      26  被告連清浩      27  被告連清福      28  被告連秀華      29  被告連秀嬌      30  被告連秀麗      31  被告連秀娥      

【附表二】
編號 姓    名  應有部分 1 原告連明欽（即連金寶之承受訴訟人）  854505分之52589 2 原告連明興（即連金寶之承受訴訟人）  854505分之52589 3 被告陳冠妏  854505分之1635 4 被告連塗發（即連文良之承受訴訟人）  854505分之213626 5 被告廖萬春  854505分之59340 6 被告廖杞柳  854505分之59340 7 被告廖昭安  854505分之59340 8 被告連金添  854505分之106812 9 被告連宮頤（即連敏仁之承受訴訟人）  854505分之30234 10 被告連國誠  854505分之30234 11 被告楊勝吉  854505分之22769 12 被告楊勝堯  854505分之22769 13 被告連健喻  854505分之30234 14 被告連偉鈞  854505分之30234 15 被告楊晁光  854505分之30209 16 被告楊鄭嬉色  公同共有 854505分之45536  17 被告楊琇蘭   18 被告楊清文   19 被告楊琇如   20 被告林清木  854505分之279 21 被告陳瑞聰  854505分之6457 22 連龍江之繼承人 被告連廖脛 公同共有 854505分之279 23  被告連國棟  24  被告連又仕  25  被告連冠萍  26  被告連清浩  27  被告連清福  28  被告連秀華  29  被告連秀嬌  30  被告連秀麗  31  被告連秀娥  

【附表三】（新臺幣：元）
\  應 受\  補  補 \  償   償  \ 人     人  \  被告連金添 原告（即連金寶之承受訴訟人）、被告陳冠妏 被告連塗發（即連文良之承受訴訟人） 被告楊琇蘭、楊鄭嬉色、楊清文、楊琇如 被告廖杞柳 被告陳瑞聰 總補償金額 被告楊勝吉、楊勝堯  5,159元 154元 38,070元 7,878元 1,017元 2,818元 55,096元 被告楊晁光  37,774元 1,134元 278,745元 57,681元 7,445元 20,634元 403,413元 連龍江之繼承人  689元 21元 5,082元 1,052元 136元 376元 7,356元 被告林清木  689元 21元 5,082元 1,052元 136元 376元 7,356元 被告連國誠、連宮頤（即連敏仁之承受訴訟人）、連健喻、連偉鈞  232,308元 6,972元 1,714,290元 354,736元 45,787元 126,900元 2,480,993元 被告廖萬春  9,458元 284元 69,798元 14,443元 1,864元 5,167元 101,014元 被告廖昭安  9,458元 284元 69,798元 14,443元 1,864元 5,167元 101,014元 總受補償金  295,535元 8,870元 2,180,865元 451,285元 58,249元 161,438元 3,156,424元